# 减资补亏的处理

提问人：kukuzhilu 时间：2020-11-11 12:24:00
陈版主，有限责任公司拟减资补亏，财务处理是否可以借 实收资本 贷 未分配利润，若按照会计准则来说应该记入资本公积的，但资本公积不可补亏，所以有限责任公司通过减资补亏的形式是否可以？若可以，是否应该按照股东的捐赠调整所得税

回答人：chenyiwei
减资补亏在法律上是否可行一直存在争议。按会计准则规定，这种情况实际上是减资款为零的减资行为，应将减少的实收资本金额转入资本公积——资本溢价。